最高法院刑事判決　　　　　　九十四年度台上字第五八六九號
　　上　訴　人　甲○○
　　　　　　　　　　　　送達處所：台灣省台北縣汐止市○○
　　　　　　　　　　　　路28.
　　選任辯護人　周承武律師
上列上訴人因違反期貨交易法案件，不服台灣高等法院中華民國
九十四年七月二十七日第二審判決（九十三年度上訴字第二三○
八號，起訴案號：台灣板橋地方法院檢察署九十二年度偵字第二
一一七、一一六二七號），提起上訴，本院判決如下：
    主  文
上訴駁回。
    理  由
按刑事訴訟法第三百七十七條規定，上訴於第三審法院，非以判
決違背法令為理由，不得為之。是提起第三審上訴，應以原判決
違背法令為理由，係屬法定要件。如果上訴理由狀並未依據卷內
訴訟資料，具體指摘原判決不適用何種法則或如何適用不當，或
所指摘原判決違法情事，顯與法律規定得為第三審上訴理由之違
法情形，不相適合時，均應認其上訴為違背法律上之程式，予以
駁回。本件原判決維持第一審論處上訴人甲○○共同未經許可，
擅自經營期貨顧問事業累犯罪刑之判決，駁回其在第二審之上訴
，已詳認定犯罪事實之依據及憑以認定之理由，從形式上觀察
，原判決並無違背法令情形。上訴意旨謂：上訴人未受何教育，
不懂期貨交易、外匯買賣，對電腦設備，即時報價資訊毫不認識
，也未在「聚豐洋行」負責期貨交易運作，新進員工更非由上訴
人面試、訓練，同案被告多人且一致供稱未見過上訴人，足證上
訴人未參與期貨交易，委非「聚豐洋行」負責人，上訴人只是將
身分證、印章交同案被告李婉菁、岑首元辦理「聚豐洋行」開戶
，取得新台幣三萬元報酬，並未出資，不負責盈虧，僅是受李婉
菁、岑首元利用而為掛名負責人，原判決仍維持第一審論處上訴
人罪刑之判決，洵有未洽等語，係就原審已詳為調查論斷與說明
之事項，再為事實上之爭執，殊非適法之第三審上訴理由。又上
訴人於第一、二審法院審理時均自白犯罪不諱，核與共同被告張
學偉、楊永龍、洪淑萍、曾英嬌、李維卿於原審，共同被告李婉
菁、岑首元於法務部調查局，同案被告李維倫、王嘉玲、黃明萱
、郭國龍、陳麗華、余瑞卿、石玉良於第一審之供述，及告訴人
王金輝、翁淑貞、張素真之指訴相符，並有聚豐洋行座位表、電
腦螢幕、螢幕分配器、數據機、傳真機、錄音機、電腦磁片、培
訓人員考核表、日交易表等扣案可資佐證，且上訴人於原審審理
時對上開證據之證據能力，均未聲明異議，則原判決採信上訴人
於審理中之自白，資為論罪基礎，雖未命上訴人對共同被告張學
偉等行交互詰問，按諸刑事訴訟法第一百五十九條之五之規定，
洵與證據法則無違，亦無調查未盡之違法。此外，上訴人徒憑己
意，對原審職權之適法行使及原判決理由已說明之事項，任意爭
辯，核與法定上訴第三審之形式要件不符，其上訴違背法律上之
程式，應予駁回。
據上論結，應依刑事訴訟法第三百九十五條前段，判決如主文。
中　　華　　民　　國　九十四　年　　十　　月　 二十 　日
                      最高法院刑事第四庭
                          審判長法官  謝　家　鶴
                                法官  洪　文　章
                                法官  花　滿　堂
                                法官  陳　世　淙
                                法官  洪　佳　濱
      本件正本證明與原本無異
                                      書  記  官
中　　華　　民　　國　九十四　年　 十一 　月　　七　　日
                                                      Ｑ
